臺灣彰化地方法院刑事判決
110年度易字第303號
公  訴  人  臺灣彰化地方檢察署檢察官
被      告  陳晉昌




上列被告因加重竊盜案件，經檢察官提起公訴（110年度偵字第1
259號），被告於準備程序中，就被訴事實為有罪之陳述，本院
裁定改依簡式審判程序審理，判決如下：
    主          文
陳晉昌犯攜帶兇器毀越安全設備竊盜罪，處有期徒刑捌月。
未扣案之現金新臺幣肆仟元、香菸拾壹包，均沒收，於全部或一
部不能沒收或不宜執行沒收時，追徵其價額。
    犯罪事實及理由
一、本案犯罪事實、證據及應適用之法條，除補充證據：「被告
    陳晉昌於本院準備程序及審理時之自白」外，其餘均引用附
    件檢察官起訴書之記載。
二、爰審酌被告於本案使用具有殺傷力之器械，而破壞告訴人楊桐昆所經營之檳榔攤玻璃門取得財物之行為，已對告訴人財產造成侵害，其所為甚屬不該，又被告所竊得之現金新臺幣（下同）4,000元、香菸11包，均由被告使用殆盡，被告亦未與告訴人達成和解。惟念被告犯後坦承犯行之犯後態度，並考量被告犯罪之動機、目的、手段、素行、情節，暨被告於本院審理時自陳國中畢業、之前從事冷氣技師、無人須其扶養（見本院卷第56頁）等一切情狀，量處如主文所示之刑。
三、沒收：
（一）扣案之螺絲起子1把，非被告所有，此據被告於警詢時供
      述在卷（見本院卷第51頁），且綜觀全卷證據資料，無事
      證證明係他人無正當理由提供，自無從宣告沒收。
（二）犯罪所得，屬於犯罪行為人者，沒收之；前2項之沒收，
      於全部或一部不能沒收或不宜執行沒收時，追徵其價額，
      為刑法第38條之1第1項前段、第3項所明文。查被告所竊
      得之現金4,000元、香菸11包皆未扣案，其中現金部分被
      告坦認竊取之現金部分約4,000元，雖告訴人稱約4,835元
      ，惟卷內無證據可資證明，難能以告訴人一方說詞為證，
      是依罪疑唯輕、有利被告之原則，而認有4,000元之犯罪
      所得。上述物品均未實際發還告訴人，復無刑法第38條之
      2第2項不予沒收之事由，均應依前揭刑法第38條之1第1項
      前段、第3項之規定，諭知沒收，且於全部或一部不能沒
      收時或不宜執行沒收時，追徵其價額。
四、依刑事訴訟法第273條之1第1項、第299條第1項前段、第310
    條之2、第454條第2項，判決如主文。
五、本案經檢察官吳宇軒偵查，經檢察官吳皓偉到庭執行職務。
中　　華　　民　　國　　110 　年　　5 　　月　　25　　日
                    刑事第九庭  法  官  李  昕
以上正本證明與原本無異。
如不服本判決應於收受判決後20日內向本院提出上訴書狀，並應
敘述具體理由。其未敘述上訴理由者，應於上訴期間屆滿後20日
內向本院補提理由書（均須按他造當事人之人數附繕本）「切勿
逕送上級法院」。
告訴人或被害人對於判決如有不服具備理由請求檢察官上訴者，
其上訴期間之計算係以檢察官收受判決正本之日期為準。
中　　華　　民　　國　　110 　年　　5 　　月　　25　　日
                                書記官 李政優
附錄本案論罪科刑法條全文：
中華民國刑法第321條
犯竊盜罪而有下列情形之一者，處6月以上、5年以下有期徒刑
，得併科新臺幣10萬元以下罰金：
一、侵入住宅或有人居住之建築物、船艦或隱匿其內而犯之者。
二、毀越門扇、牆垣或其他安全設備而犯之者。
三、攜帶兇器而犯之者。
四、結夥三人以上而犯之者。
五、乘火災、水災或其他災害之際而犯之者。
六、在車站、埠頭、航空站或其他供水、陸、空公眾運輸之舟、
車、航空機內而犯之者。
前項之未遂犯罰之。
附件：
臺灣彰化地方檢察署檢察官起訴書
                                     110年度偵字第1259號
　　被　　　告　陳晉昌　男　31歲（民國00年00月0日生）
　　　　　　　　　　　　住彰化縣○○鄉○○○路000號
　　　　　　　　　　　　（現在法務部○○○○○○○臺中                          分監執行中）
　　　　　　　　　　　　國民身分證統一編號：Z000000000號
上列被告因竊盜案件，業經偵查終結，認應提起公訴，茲將犯罪
事實及證據並所犯法條分敘如下：
　　　　犯罪事實
一、陳晉昌（涉犯毀損自動噴灰機部分，另為不起訴處分）意圖
    為自己不法之所有，基於竊盜之犯意，於民國109年9月4日
    凌晨5時3分許，駕駛車牌號碼000-0000號自用小客車前往彰
    化縣○○鄉○○路0段000號即楊桐昆經營之檳榔攤，先以不詳方
    式開啟鐵門（價值約新臺幣【下同】2,000元）1扇後，復持
    客觀上足以對人之生命身體安全構成威脅且具有危險性，而
    可供兇器使用之螺絲起子1把（已扣案）毀損安全設備之玻
    璃門1扇（價值約7,000元），復伸手開啟玻璃門鎖以進入上
    址檳榔攤內，嗣進入後即分別徒手竊取放置在櫃臺上及收銀
    機內現金共約4,000元、散包香煙11包（價值共約2,000元）
    ，足以生損害於楊桐昆。嗣楊桐昆於同日上午發覺財物遭竊
    ，報警處理，經警調閱監視器錄影畫面而循線查獲。
二、案經楊桐昆告訴暨彰化縣警察局北斗分局報告偵辦。
　　　　證據並所犯法條
一、證據清單暨待證事實
編號 證據名稱 待證事實 1 被告陳晉昌於警詢及偵查中之供述 被告坦承： ⑴於犯罪事實欄所載時、地，持螺絲起子1把破壞檳榔攤之玻璃門後徒手開啟門鎖以進入檳榔攤內，復於進入後徒手竊取現金約4,000元、散裝香菸共11包等事實。 ⑵於開啟玻璃門鎖  之際，左手因而受傷流血之事實。 2 證人即告訴人楊桐昆於警詢及偵查中之指訴 佐證被告於犯罪事實欄所載時、地，破壞檳榔攤玻璃門後進入店內，復分別竊取放置在櫃臺上及收銀機內現金共約4,000元、散包香煙約11包（價值共約2,000元）之事實。 3 ⑴彰化縣警察局北斗分局扣押筆錄、扣押物品目錄表、扣押物品清單、扣案起子照片及扣案之螺絲起子1把 ⑵路口監視器影像截圖照片（即被告於行竊前駕駛車牌號碼000-0000號自用小客車行經案發現場檳榔攤之畫面）、案發現場蒐證照片 佐證被告為本件竊盜犯行之事實。 4 內政部警政署刑事警察局109年10月16日刑生字第1098001895號鑑定書  佐證警方於案發現場採集之生物跡證與被告之DNA-STR生物跡證相符之事實。 
二、核被告所為，係犯刑法第321條第1項第2款、第3款之毀越安
    全設備、攜帶兇器之加重竊盜罪嫌。扣案之一字螺絲起子1
    把，係供犯罪所用之物，請依刑法第38條第2項前段規定宣
    告沒收之；未扣案之犯罪所得，爰請依刑法第38條之1第1項
    前段規定宣告沒收，併依刑法第38條之1第3項規定宣告於全
    部或一部不能沒收或不宜執行沒收時，追徵其價額。
三、至告訴人另指稱被告於上開時、地，毀損鐵門、玻璃門等物
    ，而亦涉有刑法第354條毀損罪嫌等語，惟毀損鐵門部分業
    據被告堅詞否認，亦無相關證據可佐被告此部分之犯行，縱
    認被告確有毀損鐵門之犯行，然按毀壞門扇及安全設備之行
    為，乃係竊盜之加重要件行為，自無成立毀損罪之餘地（最
    高法院83年度台上字第3856號判決意旨參照），是本件被告
    毀損鐵門、玻璃窗等部分，既均已構成毀壞門扇、安全設備
    之加重竊盜罪嫌，揆諸前開判決意旨，自毋須另論刑法第35
    4條毀損罪嫌，惟此部分與前揭提起公訴部分，核屬於實質
    上一罪關係，爰不另為不起訴處分，併此敘明。
四、依刑事訴訟法第251條第1項提起公訴。
  　此　致
臺灣彰化地方法院
中　　華　　民　　國　 110　　年　　3 　　月　　23　　日
　　　　　　　　　　　　　    檢　察　官  吳 宇 軒
本件正本證明與原本無異。
中　　華　　民　　國　 110　　年　　3　 　月　  24  　日
                              書  記  官  魯 麗 鈴